# 请教陈版关于旧准则长期借款利息的核算科目

提问人：ceciliapko 时间：2012-01-11 19:32:08
关于旧准则长期借款利息的核算科目，我有些疑惑，经查找会计科目使用说明，有如下说法，想请您帮我解惑：） ２１９１ 预提费用 本科目核算企业按照规定从成本费用中预先提取但尚未支付的费用，如预提的租金、保险费、借款利息、固定资产修理费用等。
２３０１ 长期借款 本科目期末贷方余额，反映企业尚未偿还的长期借款本息。 ２１０１ 短期借款 本科目期末贷方余额，反映企业尚未偿还的短期借款的本金。 由此理解，是否预提费用中核算的利息指的是短期借款的利息？长期借款的利息如果不是到期一次支付的，是否可计入预提费用中，还是说也要放在长期借款贷方？ 谢谢陈版

回答人：chenyiwei
1 、短期借款的利息，计入预提费用。 2 、长期借款的利息区分两种情况： （ 1 ）对于按期付息、到期偿还本金的长期借款和应付债券，按期计提的利息可以在单独设置的"2155应付利息"科目核算。（财会[2002]18号） （ 2 ）到期一次还本付息的，计入“长期借款——应计利息”。